【裁判字號】    91,易,114
【裁判日期】    920409
【裁判案由】    恐嚇取財等
【裁判全文】
臺灣新竹地方法院刑事判決                          九十一年度易字第一一四號
    公  訴  人  臺灣新竹地方法院檢察署檢察官
    被      告  辛○○
                甲○○
                庚○○
    右  三  人
    共      同
    選任辯護人  許美麗律師
                王彩又律師
                李林盛律師
    被      告  己○○
右列被告等因恐嚇取財等案件，經檢察官提起公訴（九十年度偵字第七四四三號），
本院判決如左︰
    主  文
辛○○、甲○○、庚○○、己○○共同以非法方法剝奪人之行動自由，辛○○、甲○○、庚○○各處有期徒刑伍月，己○○處有期徒刑肆月，如易科罰金，均以參佰元折
算壹日。辛○○、甲○○、庚○○均緩刑參年。
    事  實
一、緣乙○○為甲○○、辛○○之女，與戊○○有婚外情關係，辛○○於民國九十年
    十二月間某日曾接獲乙○○夫家來電，告知乙○○有婚外情一事，辛○○與甲○○深感憂心，乙○○於九十年十二月十九日晚間，與其配偶在新竹縣竹東鎮○○
    路○段七十三巷二弄三號娘家外爭吵後，自行搭乘計程車前往新竹市○○路與國
    光街口一處便利商店與戊○○會面，辛○○、甲○○為使乙○○與戊○○中斷交
    往，與庚○○（即辛○○之弟）、劉燕熙（另經檢察官通緝中）、綽號「阿寶」
    ，姓名、年籍不詳之男子，在辛○○上述住處商討如何解決乙○○婚外情糾紛，
    遂萌生剝奪戊○○行動自由之犯意，欲將戊○○載往人煙較稀少之處所談論與乙○○交往一事，藉此使戊○○徹底放棄與乙○○繼續交往，辛○○、甲○○、庚○○、劉燕熙及「阿寶」乃基於以非法方式剝奪戊○○行動自由之犯意聯絡，由
    甲○○駕駛車牌號碼ＪＺ—一一五五號自小客車搭載辛○○、庚○○及劉燕熙跟
    蹤乙○○至前述便利商店前，又「阿寶」另邀集綽號「春林」及其他數名姓名、
    年籍均不詳之男子，駕駛一輛綠色自小客車前往該便利商店附近，「春林」與其
    餘男子即與「阿寶」基於剝奪戊○○行動自由之犯意聯絡，而「春林」亦邀同己○○前往，己○○即乘坐由不知情之丙○○所駕駛，車牌號碼ＤＳ—二七七七號
    之自小客車前往該處，亦與「春林」基於剝奪戊○○行動自由之犯意聯絡，前往
    上址，當日晚間十一時許，戊○○抵達前述便利商店前，戊○○之母親丁○○見
    戊○○深夜未歸，電詢戊○○人在何處，經戊○○告知在上述便利商店與友人洽
    談事情後，因擔心戊○○安全，亦自行前往該處，辛○○見丁○○在場，即對丁○○表示，戊○○明知乙○○已結婚，仍與乙○○睡覺等情，隨後由其中二名姓
    名、年籍不詳之男子，持刀械將戊○○強押上丙○○所駕駛車牌號碼ＤＳ—二七
    七七號自小客車上，丁○○則自願乘坐甲○○所駕駛ＪＺ—一一五五號自小客車
    ，途中，有一名姓名、年籍不詳之男子命令丙○○停車後，再以毛線頭套罩住戊○○之臉部，並以膠帶將戊○○綑綁後，方驅車前往新竹縣竹東鎮與北埔鄉交界
    附近某處山區，到達後，辛○○即向戊○○詢問與乙○○交往之事，斯時其中數
    名姓名、年籍不詳之男子或以徒手，或持棍棒朝戊○○之頭臉部、身體及四肢毆
    打，致使戊○○受有頭部外傷併頭皮撕裂傷、背部、四肢多處挫傷之傷害，丁○○亦遭毆打，致受有右下肢瘀青腫脹之傷害（業據戊○○、丁○○撤回告訴，詳
    後述），辛○○向戊○○表示，要對戊○○提出妨害家庭之告訴，欲至竹東派出
    所處理戊○○與乙○○婚外情事宜，戊○○及丁○○即懇求辛○○以私下和解之
    方式處理，辛○○未表示意見，在要求戊○○中斷與乙○○繼續交往後，即與甲○○返回車內，辛○○為免事端擴大，要求庚○○留下後，即與甲○○、劉燕熙
    及乙○○先行離去，己○○則留在現場，以此方式剝奪戊○○之行動自由，嗣經
    「阿寶」、「春林」及其餘姓名、年籍不詳之數名男子釋放戊○○，經丁○○、
    戊○○報警處理後，經警循線查悉上情。
二、案經戊○○、丁○○訴由新竹市警察局第一分局報告臺灣新竹地方法院檢察署檢
    察官偵查起訴。
    理  由
一、訊據被告辛○○、甲○○、庚○○及己○○固均坦承曾於九十年十二月十九日晚
    間於新竹市○○路與國光街口與戊○○、丁○○會面，也有前往竹東、北埔附近
    山區，然均矢口否認涉有右揭犯行，被告辛○○辯稱：當天一位綽號「阿寶」，
    姓名、年籍不詳之男子，在其住處聽到乙○○交網友的事情，「阿寶」即先行離
    開，她在找到女兒之後，打電話給「阿寶」，「阿寶」自稱對新竹市很熟，可以
    過去講話，就在竹東快速道路的起點會合，沿路並與「阿寶」聯絡，「阿寶」自
    己開一台車去，又叫朋友開另一台白色的車去，她並未將戊○○押上車云云；被
    告甲○○辯稱：當天晚上與庚○○、劉燕熙在家裡喝酒，辛○○約在晚上八、九
    點回家說，「女兒發生事情了，你還在喝酒」，遂要求開車出去，一路上都由辛○○指揮開車及聯絡，他並不知情，直至到分局後才知道乙○○與戊○○有婚外
    情關係云云；被告庚○○辯稱：並未強押戊○○云云；被告己○○則辯稱：當晚
    他與丙○○二人在一起，在前往大潤發的路上接到一位綽號「春林」，姓名、年
    籍不詳友人之的電話，要他到新竹市○○路７─１１，並表示事情很緊急，去了
    再講，丙○○就開她的白色自小客車前往，到了７─１１之後，有看到「春林」
    跟四個人，他是坐在副駕駛座，看到戊○○跟另外二人自己走上車，不是被押進
    來的，他在途中或山上及車內並未毆打戊○○，在國光街的時候亦未下車云云。
    經查：
（一）關於告訴人戊○○如何於上開時、地遭人強押上丙○○所駕駛自小客車至竹東
      、北埔一帶山區，並遭人毆打，致受有頭部外傷併頭皮撕裂傷、背部及四肢多
      處挫傷之傷害，業據告訴人戊○○、丁○○於警訊及偵訊中指述綦詳，核與證
      人丙○○於本院證述情節及於警訊、偵訊中供述內容相符，並有南門綜合醫院
      出具之診斷證明書一份附卷足參，應堪以認定。至於戊○○、丁○○於本院審
      理中證稱戊○○係自願上車，並非被人強押上車云云，顯係因事後與被告等人
      達成和解，出於迴護被告等人之動機，而為悖於事實之陳述，自不足採。
（二）被告辛○○於本院審理中自承，「阿寶」曾在庚○○的保養廠保養過車子，在
      聽她家聽到女兒交網友的事情，她在找到女兒之後，曾打電話給「阿寶」，「
      阿寶」表示對新竹市很熟，可以過去講話，就在竹東快速道路的起點會合，沿
      路她還告訴「阿寶」說會合的地點改成竹光路的便利商店，「阿寶」自己開一
      台車去，又請朋友開一台白色的自小客車前往，乙○○的事情是女婿的阿婆打
      電話過來說的，她講完電話後就馬上告訴甲○○女兒有婚外情的事，當天晚上
      庚○○及劉燕熙在她家，她就告訴他們等語（見本院九十一年一月二十四日訊
      問筆錄），而被告甲○○於本院調查時供稱，當天是由辛○○跟白色自小客車
      之人聯絡，要他把車子開回竹東，他就依照辛○○之指示將車子開到竹東跟北
      埔不詳山區，辛○○在新竹市○○路與國光街口曾經跟戊○○之母親丁○○說
      ，戊○○明知乙○○已婚，仍與乙○○睡覺，到達山區之後，有看到庚○○打
      戊○○二個耳光等語（見本院九十一年一月二十四日訊問筆錄），足以證明被
      告辛○○、甲○○、庚○○於案發當晚在辛○○家中均已知悉乙○○與戊○○
      發生婚外情一事，恰巧辛○○之友人「阿寶」亦在場聽聞此事，辛○○遂委託
      「阿寶」出面處理，眾人再將戊○○帶往山區洽談處理與乙○○之婚外情一事
      。是以，被告甲○○辯稱直至到分局後才知道乙○○與戊○○有婚外情關係云
      云，顯與事實不符，而不足採。
（三）證人乙○○於本院審理時證述，當天與先生回竹東的娘家，在娘家的外面跟先
      生吵架，就自己坐車去找戊○○，後來她先生跟父母說她跑掉了，原先跟戊○○約在新竹市○○路，一個人自己坐計程車到經國路之後，打電話給戊○○，
      戊○○說現在人在新竹市○○路的７－１１附近，她就坐同一輛計程車到新竹
      市○○路的７－１１去找戊○○，是她自己去的，不是父母要她約戊○○的，
      她到竹光路後，就看到父母已經到了，母親要她上車，裡面有父母和舅舅，當
      時有看到戊○○，但是還來不及跟戊○○說話，就被母親拉上車，父母是跟在
      計程車後面，但她事先沒有告訴他們要去竹光路找戊○○，上車之後，車子開
      到竹東，在車上的時候曾聽到母親打電話給一個人，說要去竹東的家裡，後來
      因為竹東家有一些朋友在，說事情這樣很不好看，就說另一個地點等情，核與
      被告辛○○於警訊中供承，因乙○○在外面與人亂來，包車出來，所以與甲○○、庚○○、劉燕熙等人乘坐甲○○所駕駛車牌號碼ＪＺ—一一五五自小客車
      從後方跟蹤至新竹市○○路、國光街口７－１１等語大致相符，足以證明被告
      辛○○於本院調查中所述要乙○○約戊○○見面一節，並非真實，被告辛○○
      、甲○○、庚○○應係跟蹤乙○○外出，試圖與戊○○見面以解決乙○○與戊○○間感情問題，並由辛○○於途中與「阿寶」聯絡，決定將戊○○帶往竹東
      、北埔一帶人煙稀少之山區解決問題，是被告辛○○、甲○○、庚○○與「阿
      寶」主觀上當具有剝奪戊○○行動自由之犯意聯絡，且由「阿寶」率眾強押戊○○上車。
（四）證人丙○○於本院調查時證稱，與己○○是高三的同學，並不認識劉燕熙、庚○○、甲○○、辛○○，綽號「春林」的男子是己○○的朋友，九十年十二月
      十九日晚上，她與己○○駕駛車號ＤＳ—二七七七號白色三菱自小客車至大潤
      發附近，當時己○○的朋友打電話給他，叫己○○到竹光路與國光街附近，抵
      達之後，她看到一輛綠色的車子，現場就有二個人押著戊○○上她的車，後座
      的男子就叫她跟著綠色的車子走，己○○在竹光路與國光街口的時候曾經下車
      ，後來姓名不詳的二名男子就押著戊○○上車，己○○再上車，到竹東的時候
      ，綠色車子的人就打電話給後座的男生，要她停車，綠色車子的人就有一個人
      下車開她後座的車門，用毛線套把戊○○的臉部套住，用膠帶捆綁他的手部，
      後來是開到山區，到達之後，後座的二名男子就拉著戊○○下車，走到前面綠
      色車子處，有四、五個人問戊○○話，問他與乙○○是否有發生性行為，第一
      次戊○○沒有說實話，第二次有一個人拿棍棒其他人則徒手毆打戊○○，當時
      辛○○跟庚○○問戊○○有無跟乙○○發生性關係，甲○○站在旁邊等情（見
      本院九十一年二月六日訊問筆錄），丙○○與被告己○○為同學，並無誣陷己○○之必要，被告己○○在接獲「春林」之電話後，隨即與丙○○駕車至新竹
      市○○路與國光街附近之便利商店，隨後下車，至戊○○被人押上車之後再行
      上車，並隨同「春林」等人載送戊○○至竹東、北埔一帶山區，對於剝奪戊○○之行動自由一事當已知情，且與「春林」有犯意之聯絡及行為之分擔，是被
      告己○○辯稱戊○○跟另外二人自己走上車，不是被押進來的，他在國光街的
      時候亦未下車云云，實不足採。
（五）綜上所述，本件事證已臻明確，被告等上開辯詞均不足採，共同剝奪戊○○行
      動自由之犯行洵堪認定，均應依法論科。
二、被告辛○○、甲○○、庚○○及己○○拘束戊○○之行動自由，將戊○○強押上
    車，載往新竹縣竹東鎮、北埔鄉交界處附近山區，以解決與乙○○之婚外情事宜
    ，核其等所為，均係犯刑法第三百零二條第一項以非法方法剝奪人之行動自由罪
    ，公訴意旨漏未斟酌此點，而認被告四人所為係犯同法第三百零四條第一項之強
    制罪，尚有未洽，惟其基本事實同一，本院自應予審理，並變更其起訴法條。又
    被告辛○○、甲○○、庚○○、劉燕熙與綽號「阿寶」，姓名、年籍不詳之男子
    間，以及被告己○○與綽號「春林」，姓名、年籍不詳之男子間，就上開以非法
    方法剝奪人之行動自由之犯行，有犯意聯絡及行為分擔，均為共同正犯。爰審酌
    被告辛○○、甲○○、庚○○均無前案紀錄，素行良好，被告己○○除因公共危
    險案件經本院以九十一年度竹北交簡字第二四一號判處有期徒刑二月外，並無其
    他前案紀錄，素行非劣，有臺灣高等法院被告全國前案紀錄表四件附卷足參，被
    告辛○○、甲○○犯罪動機係出於愛女心切，為解決乙○○與戊○○婚外情事宜
    ，一時失慮，庚○○則係辛○○之弟，基於協助辛○○之動機，被告己○○則基
    於與「春林」間之友誼關係，未詳加考慮即參與犯罪，犯罪手段非屬平和，對社
    會治安所生危害之程度，被告己○○參與犯罪程度較低，被告四人均與告訴人戊○○、丁○○達成民事和解，犯罪後態度尚可，此有戊○○、丁○○出具之撤回
    告訴狀一份在卷可按，暨被告四人智識程度等一切情狀，分別量處如主文所示之
    刑，並均諭知易科罰金之折算標準，以示懲儆。末查，被告辛○○、甲○○、庚○○前均未曾受有期徒刑以上刑之宣告，有臺灣高等法院被告全國前案紀錄表及
    臺灣新竹地方法院檢察署刑案資料查註紀錄表各三份附卷可參，因一時思慮欠周
    致觸犯刑章，且已與告訴人達成和解，歷經此次偵審程序及科刑判決之教訓後，
    當已知所警惕，而無再犯之虞，故本院認前開對其等所宣告之刑，以暫不執行為
    適當，爰併予宣告緩刑三年，以啟自新。
三、不另為不受理之諭知部分：
（一）公訴意旨略以：被告甲○○、辛○○、庚○○、己○○及劉燕熙（另經檢察官
      通緝）、綽號「春林」及其他二名年籍不詳之成年男子，基於傷害之犯意聯絡
      ，於九十年十二月十九日晚間，在新竹市○○路與國光街口，將戊○○強押上
      不知情之丙○○所駕駛車牌號碼ＤＳ—二七七七號自小客車，驅車前往新竹縣
      竹東鎮與北埔鄉某不詳山區後，由己○○、劉燕熙、「春林」及其他二名年籍
      不詳之成年男子，或以徒手，或持棍棒朝戊○○之頭臉部、身體及四肢毆打，
      致使戊○○受有頭部外傷併頭皮撕裂傷及背部、四肢多處挫傷之傷害，丁○○
      見狀乃跪求甲○○、辛○○等人不要再毆打戊○○時，亦遭棍棒揮打右腳部位
      ，致丁○○之右下肢受有瘀青腫脹之傷害，因認被告辛○○、甲○○、庚○○
      及己○○另共同涉有刑法第二百七十七條第一項之傷害罪嫌。
（二）按告訴乃論之罪，告訴人於第一審辯論終結前得撤回其告訴，又告訴經撤回者
      ，應諭知不受理之判決，刑事訴訟法第二百三十八條第一項、第三百零三條第
      三款定有明文；又刑法第二百七十七條第一項傷害罪依同法第二百八十七條之
      規定，須告訴乃論。茲經告訴人戊○○、丁○○具狀撤回告訴，惟公訴意旨認
      此部分與前揭論罪科刑之部分有方法目的之牽連關係，屬裁判上一罪，爰不另
      為不受理之諭知。
四、不另為無罪之諭知部分：
（一）公訴意旨另以：被告甲○○、辛○○夥同庚○○、己○○、劉燕熙（另經檢察
      官通緝）、綽號「春林」及其他二名年籍不詳之成年男子，共同基於恐嚇取財
      之犯意聯絡及行為分擔，於九十年十二月十九日晚間在新竹市○○路與國光街
      口將戊○○強押上不知情之丙○○所駕駛車牌號碼ＤＳ—二七七七號自小客車
      ，丁○○則自願乘坐甲○○所駕駛車牌號碼ＪＺ—一一五五號自小客車，抵達
      新竹縣竹東、北埔一帶山區後，甲○○、辛○○等人遂向丁○○恐嚇稱：「須
      給付新台幣三十萬，否則要將戊○○打死」，致丁○○心生畏懼而應允，丁○○欲以行動電話向其弟籌措金錢，惟遭辛○○奪取行動電話阻止，丁○○不得
      已乃由己○○、「春林」及其他二名年籍不詳之成年男子陪同，乘坐車號不詳
      自小客車，分別前往新竹市○○路與經國路口之彰化商業銀行提領新台幣（下
      同）十二萬二千元、新竹縣竹東鎮中國國際商業銀行提領六萬七千元，連同身
      上之一千元共十九萬，交付與「春林」等男子，己○○與「春林」及其他二名
      年籍不詳之成年男子再將丁○○載回山區，並要求戊○○書寫和解書後交付與
      辛○○，己○○與「春林」及其他二名年籍不詳之成年男子復向丁○○稱：「
      早上九點會打電話聯絡你並給你帳號，指定你將錢匯入帳戶，如未將錢匯入，
      會再回來找你兒子」等語，隨後即由丙○○駕駛該ＤＳ—二七七七號自小客車
      ，由己○○、「春林」及其他二名年籍不詳之成年男子，將丁○○、戊○○載
      返竹東下公館區，將戊○○釋，因認被告辛○○、甲○○、庚○○及己○○另
      共同涉有刑法第三百四十六條第一項之恐嚇取財罪嫌。
（二）按犯罪事實應依證據認定之，無證據不得推定其犯罪事實；又不能證明被告犯
      罪或其行為不罰者，應諭知無罪之判決，刑事訴訟法第一百五十四條、第三百
      零一條第一項，分別定有明文。再認定不利於被告之事實，須依積極證據，苟
      積極證據不足為不利於被告事實之認定時，即應為有利於被告之認定，更不必
      有何有利之證據；且事實之認定，應憑證據，如未能發現相當證據，或證據不
      足以證明，自不能以推測或擬制之方法，以為裁判基礎；而認定犯罪事實所憑
      證據，雖不以直接證據為限，間接證據亦包括在內；然而無論直接或間接證據
      ，其為訴訟上之證明，須於通常一般之人均不致有所懷疑，而得確信其為真實
      之程度者，始得據為有罪之認定，若其關於被告是否犯罪之證明未能達此程度
      ，而有合理性懷疑之存在，致使無從形成有罪之確信，根據「罪證有疑，利於
      被告」之證據法則，即不得遽為不利被告之認定，亦分別有最高法院三十年上
      字第八一六號、四十年台上字第八六號、七十六年台上字第四九八六號等判例
      可資參照。
（三）公訴人認被告辛○○、甲○○、劉燕熙及己○○涉犯上開恐嚇取財犯行，無非
      以告訴人戊○○、丁○○之指述，以及和解書一份為其論據。訊據被告辛○○
      、甲○○、劉燕熙及己○○堅詞否認有何恐嚇取財之犯行，均辯稱：並未開口
      向丁○○或戊○○要錢，亦未書立和解書，也未拿到任何和解金等語。經查：
  １、告訴人丁○○於偵訊中指稱，是由一名不知名之男子開口向她要三十萬元處理
      婚外情事宜等語（見偵卷第九十一頁背面），於本院九十二年一月九日調查時
      亦證稱，是那些打戊○○的年輕人跟她說拿三十萬出來，如果不拿出來就要把
      戊○○打死，辛○○、甲○○、庚○○、己○○等人均未陪同去領錢等語（見
      該次筆錄第十八頁），而證人戊○○於本院調查時亦證稱，當時眼睛被遮住不
      知道是何人開口向母親要三十萬元等情（見同上筆錄第二十六頁），均未明確
      指稱被告辛○○、甲○○、庚○○及己○○曾向丁○○恐嚇，要求丁○○交付
      三十萬元。
  ２、又證人丙○○亦證稱，並未聽到有人向丁○○恐嚇要錢，在尚未離開之前，綠
      色車子的那群人曾經載丁○○下山，並把和解書拿出來，叫戊○○寫，寫完後
      ，綠色車子的人叫她載戊○○及丁○○到竹東車站等情（見本院九十一年二月
      六日訊問筆錄），核與被告己○○於偵訊時供稱，到竹東山上後，戊○○跪在
      地上被一群人圍著，當時他靠在車上休息，之間聽到那些人問戊○○是否與乙○○發生關係，戊○○不承認，中途戊○○的母親與「春林」等四人駕駛一輛
      綠色的車子離開，約半個小時就回來，回來之後就說要簽和解書等語（見偵卷
      第六十四頁）大致相符，足以證明載送丁○○領錢並要求戊○○簽和解書之人
      ，應係綽號「阿寶」、「春林」及其餘姓名、年籍不詳之男子，而非被告辛○○、甲○○、庚○○及己○○。
  ３、再戊○○雖曾書立和解書，應允支付三十萬元作為遮羞費，有和解書一份（見
      偵卷第二十九頁）附卷足參，惟其上除戊○○之簽名外，並無他人之簽名，亦
      乏證據證明曾雪娥所交付之款項確實有部分由被告辛○○、甲○○、庚○○及
      己○○等人收受。
  ４、證人乙○○於本院調查時證稱，到達竹東山區之後，她與父親甲○○站在旁邊
      ，母親辛○○告訴戊○○以後不要再與她在一起，戊○○說好，當時二個舅舅
      與母親一起過去，一下子就講完，後來就看到有人載戊○○母親離開，她就和
      父母及劉燕熙一起回家，庚○○還在那裡等語（見本院九十二年一月九日訊問
      筆錄第十一、十二頁），核與被告辛○○所述，丁○○被「阿寶」載走，白色
      自小客車留在現場，後來她與乙○○及劉燕熙先搭甲○○的車回家，要庚○○
      留在現場看著以免出事，和解書是後來庚○○在凌晨二點多拿回來的等情（見
      本院九十一年一月二十四日訊問筆錄第八頁、第九頁）相符，可證被告辛○○
      、甲○○係與乙○○先行離去，倘被告辛○○等人確實參與恐嚇取財之犯行，
      自無必要先行離去並要求被告庚○○在現場避免事端擴大。
  ５、綜上所述，被告辛○○、甲○○及庚○○係見乙○○外出始臨時決意跟蹤，以
      解決戊○○與乙○○之婚外情事宜，而被告辛○○僅委託「阿寶」一人處理，
      實無法預料「阿寶」會偕同其餘男子前往，且藉機向丁○○恐嚇取財，而己○○亦係單獨接獲「春林」之通知前往，依照丙○○之供述，並未加入「春林」
      等人恐嚇取財之行為，及載送丁○○前往取款，由公訴人所舉證據，尚不足認
      定被告辛○○、甲○○、庚○○及己○○與「阿寶」、「春林」及其餘姓名、
      年籍不詳之男子對於恐嚇取財之犯行有何犯意之聯絡及行為之分擔，依照卷內
      事證，應係「阿寶」、「春林」等人趁機向丁○○恐嚇取財，而逾越與被告辛○○、甲○○、庚○○及己○○原先剝奪戊○○行動自由之犯意聯絡。
（四）依上所述，公訴人認被告辛○○、甲○○、庚○○及己○○此部分涉有恐嚇取
      財罪即有未合，惟公訴意旨認此部分與前揭論罪科刑部分有牽連犯之關係，屬
      裁判上之一罪，爰不另為無罪之諭知。
據上論斷，應依刑事訴訟法第二百九十九條第一項前段、第三百條，刑法第二十八條
、第三百零二條第一項、第四十一條第一項、第七十四條第一款，罰金罰鍰提高標準
條例第一條前段、第二條，判決如主文。
本案經檢察官鍾曉亞到庭執行職務。
中      華      民      國      九十二      年      四     月    九     日
                                    臺灣新竹地方法院刑事第二庭
                                        法  官  雷  雅  雯
右正本證明與原本無異。
如不服本判決，應於判決送達後十日內向本院提出上訴狀( 應附繕本 )，上訴於臺灣
高等法院。
        書記官  汪  淑  菁
中      華      民      國      九十二      年      四     月    九     日
附錄本案論罪科刑法條全文：
刑法第三百零二條第一項
私行拘禁或以其他非法方法，剝奪人之行動自由者，處五年以下有期徒刑、拘役或三
百元以下罰金。


司法院資訊處製作；財團法人民間司法改革基金會備份。
